【裁判字號】    95,沙簡上,470
【裁判日期】    951016
【裁判案由】    妨害家庭
【裁判全文】
臺灣臺中地方法院刑事判決           95年度沙簡上字第470號
上  訴  人  臺灣臺中地方法院檢察署檢察官
被      告  丙○○
                    室
            乙○○
上列上訴人因被告等妨害家庭案件，不服本院沙鹿簡易庭九十五
年度沙簡字第三０一號中華民國九十五年六月三十日第一審簡易
判決（聲請案號：臺灣臺中地方法院檢察署九十五年度偵字第九
五九０號），提起上訴，本院判決如下：
    主    文
上訴駁回。
    事實及理由
一、本案經本院審理結果，認第一審簡易判決認事用法及量刑均
    無不當，應予維持，並引用第一審判決書記載之事實、證據
    及理由（如附件）。
二、檢察官之上訴意旨略以：被告丙○○、乙○○迄仍往來，視
    告訴人甲○○於不存在，且未與告訴人和解並賠償損害，足
    見被告等犯後並無悔意，原審量刑尚嫌太輕，爰提起上訴等
    語。惟查：按量刑輕重，係屬事實審法院得依職權自由裁量
    之事項，茍已斟酌刑法第五十七條各款所列情狀而未逾越法
    定刑度，不得遽指為違法，最高法院七十二年台上字第六六
    九六號判例意旨可資參照。本件原審量刑既已審酌刑法第五
    十七條之各款情形，亦未逾越法定刑度，揆諸前揭判例意旨
    ，自不能率指原審判決有何違法失當之處。是以檢察官認為
    原審量處刑期過輕，恐非允洽，不足為取。本件上訴為無理
    由，應予駁回。
三、查被告二人犯罪時之刑法第四十一條第一項前段規定：「犯
    最重本刑為五年以下有期徒刑以下之刑之罪，而受六個月以
    下有期徒刑或拘役之宣告，因身體、教育、職業、家庭之關
    係或其他正當事由，執行顯有困難者，得以一元以上三元以
    下折算一日，易科罰金。」再被告行為時之易科罰金折算標
    準，修正前罰金罰鍰提高標準條例第二條（現已刪除）規定
    ，就其原定數額提高為一百倍折算一日。則本件被告行為時
    之易科罰金折算標準，如以銀元三百元折算一日，經折算為
    新臺幣後，應以新臺幣九百元折算為一日。惟九十五年七月
    一日修正公布施行之刑法第四十一條第一項前段則規定：「
    犯最重本刑為五年以下有期徒刑以下之刑之罪，而受六個月
    以下有期徒刑或拘役之宣告者，得以新臺幣一千元、二千元
    或三千元折算一日，易科罰金。」被告所犯係得易科罰金之
    罪，經比較修正前後之易科罰金折算標準，以九十五年七月
    一日修正公布施行前之規定較有利於被告，則應依刑法第二
    條第一項前段予以適用。而前揭刑法修正後之規定係以適用
    行為時法為原則，因此原判決雖未及比較適用，然上訴後經
    比較新舊法，行為後之法律並非較有利於行為人，仍應適用
    行為時法，則原判決適用行為時法即無不當，自不構成撤銷
    之事由，附此敘明。
四、據上論斷，應依刑事訴訟法第四百五十五條之一第一項、第
    三項、第三百七十三條、第三百六十八條、第三百六十四條
    ，判決如主文。
本案經檢察官郭明嵐到庭執行職務。
中    華    民    國    95    年    10    月    16    日
                  刑事第七庭  審判長法  官  許金樹
                                    法  官  張清洲
                                    法  官  高文崇
上正本證明與原本無異。
本件不得上訴。
                                    書記官  林淑慧
中    華    民    國    95    年    10    月    17    日
附錄本案論罪科刑法條：
刑法第二百三十九條
有配偶而與人通姦者，處一年以下有期徒刑。其相姦者亦同。


司法院資訊處製作；財團法人民間司法改革基金會備份。
